# 土地使用权的摊销

提问人：进击de巨人 时间：2020-01-06 15:30:10
请问陈老师，自用土地使用权，在土地上自行开发建造自用厂房时，为什么土地的摊销要计入在建工程呢？而在建成后为什么有将摊销计入当期损益呢？这样做的目的是为什么呢？？@chenyiwei

回答人：chenyiwei
请参考《瑞华研究 2010 ～ 2016 汇编》之“问题1-1-6（经营租赁的相关成本是否应当计入房屋建筑物的建造成本中）”中“结论基础”部分的讨论。